臺灣臺北地方法院民事小額判決
111年度店小字第587號
原      告  富邦產物保險股份有限公司

法定代理人  賴榮崇  
訴訟代理人  陳振盛  
            莊友仁  
被      告  黎權鋒  


上列當事人間請求侵權行為損害賠償事件，本院於民國111年5月
26日言詞辯論終結，判決如下：
　　主　　　文
被告應給付原告新臺幣貳萬柒仟壹佰肆拾元，及自民國一百一十
一年五月四日起至清償日止，按週年利率百分之五計算之利息。
原告其餘之訴駁回。
訴訟費用新臺幣壹仟元由被告負擔百分之三十七，餘由原告負擔
。
本判決第一項得假執行。但被告如以新臺幣貳萬柒仟壹佰肆拾元
為原告預供擔保，得免為假執行。
    事實及理由
壹、程序事項
一、按因侵權行為涉訟者，得由行為地之法院管轄，民事訴訟法
    第15條第1項定有明文。查本件侵權行為地為臺北市文山區
    （見本院卷第35頁），本院有管轄權。
二、被告經合法通知，未於言詞辯論期日到場，核無民事訴訟法
    第386條所列各款情事，爰依原告之聲請，准由其一造辯論
    而為判決。
貳、實體事項
一、原告主張：被告於民國109年11月3日13時3分許駕駛車牌號
    碼000-0000自用小客車，行經臺北市○○區○○○路0段000號前
    ，因疏於注意車前狀況致撞擊伊承保訴外人凃永慶所有並停
    放在路邊之車牌號碼0000-00自用小客車（下稱系爭車輛）
    。伊依約支出修復費用新臺幣（下同）74,300元，爰以侵權
    行為及保險代位法律關係起訴請求，並聲明：被告應給付原
    告74,300元及自起訴狀繕本送達之翌日起至清償日止，按週
    年利率5％計算之利息。
二、被告經合法通知，未於言詞辯論期日到場，亦未提出準備書
    狀做任何聲明或陳述。
三、法院之判斷：
  ㈠按因故意或過失，不法侵害他人之權利者，負損害賠償責任
    ；汽車、機車或其他非依軌道行使之動力車輛，在使用中加
    損害於他人者，駕駛人應賠償因此所生之損害。民法第184
    條第1項前段、第191條之2定有明文。汽車行駛時，駕駛人
    應注意車前狀況及兩車並行之間隔，並隨時採取必要之安全
    措施。道路交通安全規則第94條第3項前段有明文。查原告
    主張等情，提出道路交通事故當事人登記聯單、道路交通事
    故初步分析研判表、道路交通事故現場圖、道路交通事故調
    查紀錄表在卷可按（見本院卷第13至15、37至48頁)。由卷
    附道路交通事故現場圖及現場照片可知，被告駕駛ANZ-8060
    自用小客車沿羅斯福路6段北往南中間車道變換至外車道，
    其右前車頭撞擊於公車停靠區內臨時停車之系爭車輛左後車
    尾而肇事（見本院卷第38至39、45至48頁）。復參酌被告在
    道路交通事故談話紀錄表稱：「我沿羅斯福路6段北往南，
    中間車道變換至外側車道，至肇事處前，因前方有很多車，
    所以我才變換至外側要超前車，沒注意到公車停靠區內有停
    車，所以煞車不及，前車頭（右前）撞到路邊停車左後車尾
    。」等語（見本院卷第41頁），系爭車輛所有人凃永慶於交
    通事故調查紀錄表稱：「我於今日13時停放於事故現場（公
    車停靠處內）停了約一分鐘左右，要載別人，突然我的左後
    車尾被一臺車撞到，對方從我後方（外側車道，羅斯福路六
    段北往南），對方的右前車頭撞到我的左後車尾，我知道我
    違規停車」等語（見本院卷第42頁），可知被告駕車行至肇
    事處，顯未注意車前狀況，其右前車頭撞擊系爭車輛左後車
    尾而肇事，就本件交通事故有過失，而系爭車輛雖於公車停
    靠區內違規停車，但未妨礙被告往來交通，與本件事故發生
    並無因果關係。又被告已於相當時期受合法之通知，未於言
    詞辯論期日到場，亦未提出書狀爭執，本院審酌原告所提證
    據，應認原告主張為真實，被告過失駕駛行為與系爭損害間
    具有相當因果關係，被告應就本件事故負侵權行為損害賠償
    責任。
  ㈡按負損害賠償責任者，除法律另有規定或契約另有訂定外，
    應回復他方損害發生前之原狀。第一項情形，債權人得請求
    支付回復原狀所必要之費用，以代回復原狀。民法第213條
    第1、3項有明文。不法毀損他人之物者，被害人得請求賠償
    其物因毀損所減少之價額，民法第196條定有明文。依民法
    第196條請求賠償物被毀損所減少之價額，得以修復費用為
    估定之標準，但以必要者為限（例如︰修理材料以新品換舊
    品，應予折舊），有最高法院77年度第9次民事庭會議決議
    參照。故被害人得以修理費用作為其物因毀損所減少價額之
    計算依據，但其中以新品更換舊品，且因此提高該物整體價
    值者，該更換之新品即非屬損害發生前物之原狀，則該更換
    新品所支出之費用，應予計算其折舊。另保險法第53條第1
    項規定，被保險人因保險人應負保險責任之損失發生，而對
    於第三人有損失賠償請求權者，保險人得於給付賠償金額後
    ，代位行使被保險人對於第三人之請求權；但其所請求之數
    額，以不逾賠償金額為限。查原告主張系爭車輛修復費用為
    74,300元（含工資9,400元、烤漆12,500元、零件52,400元
    ），提出汽車險理賠申請書、統一發票、估價單、車損照片
    在卷可按（見本院卷第17、21至33頁）。另參酌營利事業所
    得稅查核準則第95條第6項「固定資產提列折舊採用定率遞
    減法，以1年為計算單位，其使用期間未滿1年者，按實際使
    用之月數相當於全年之比例計算之，不滿1月者，以月計。
    」規定，系爭車輛出廠日100年11月，有行車執照在卷（見
    本院卷第19頁），迄本件車禍發生時即109年11月3日，已實
    際使用約9年，依行政院所發布固定資產耐用年數表及固定
    資產折舊率表規定，自用小客車耐用年數為5年，依定率遞
    減法每年應折舊369/1000，但最後折舊總和不得超過該資產
    成本的10分之9，是折舊後零件費用應為5,240元（計算式：
    52,400元×10%=5,240元），並加計無庸折舊之工資9,400元
    、烤漆12,500元，故系爭車輛損害金額為27,140元（計算式
    ：5,240元＋9,400元＋12,500元＝27,140元）。
四、綜上所述，原告依據侵權行為及保險代位之法律關係，請求
    被告給付27,140元及自起訴狀送達翌日即111年5月4日（於1
    11年4月12日將公示送達公告黏貼於本院公告處，經20日於1
    11年5月3日發生效力，見本院卷第79至81頁）起至清償日止
    ，按週年利率5％計算之利息，為有理由，應予准許。逾此部
    分為無理由，應予駁回。
五、本件原告勝訴部分，係小額程序為被告敗訴之判決，依民事
    訴訟法第436條之20規定，應依職權宣告假執行，並依同法
    第392條第2項之規定，依職權宣告被告預供擔保，得免為假
    執行。
六、訴訟費用負擔之依據：民事訴訟法第79條。本件訴訟費用額
    ，依後附計算書確定如主文所示金額。
中　　華　　民　　國　　111 　年　　7 　　月　　1 　　日
                  臺灣臺北地方法院新店簡易庭
                              法  官  鄧德倩
計   算   書：
項        目             金   額（新臺幣）      備    註
第一審裁判費             1,000元
合        計             1,000元
上列正本證明與原本無異。
如不服本判決，應於判決送達後20日內向本庭提出上訴狀（須按
他造當事人之人數附繕本）；如委任律師提起上訴者，應一併繳
納上訴審裁判費。
中　　華　　民　　國　　111 　年　　7 　　月　　1 　　日
                              書記官  張嘉崴